【裁判字號】    98,聲,380
【裁判日期】    980805
【裁判案由】    定應執行刑
【裁判全文】
臺灣臺東地方法院刑事裁定               98年度聲字第380號
聲  請  人  臺灣臺東地方法院檢察署檢察官
受  刑  人  甲○○
                    現於臺灣臺東監獄泰源分監
上列聲請人因對受刑人數罪併罰有二裁判以上，聲請定其應執行
之刑（98年度執聲字第315號），本院裁定如下：
    主  文
甲○○所犯如附表編號一、二、三、五、六之罪減得之刑，與附
表編號四所列不應減刑之犯罪所處之刑，應執行有期徒刑肆年伍
月。
    理  由
一、聲請意旨略以：受刑人甲○○於如附表所列日期犯如附表所
    列之各罪，均分別經如附表所列之法院判處如附表所列之刑
    ，其中附表編號一、二、三、五及六之罪均經減刑確定在案
    ，而附表編號四則不符減刑要件，故未經減刑。茲檢察官以
    附表二至六之犯罪時間，均在附表編號一之犯罪判決確定前
    ，爰請就附表編號一至六之罪，定其應執行刑。
二、（一）本件檢察官聲請書所附台灣台東地方法院檢察署受刑
    人甲○○定應執行刑案件一覽表編號1之宣告刑，雖記載有
    期徒刑3月，惟因該台灣士林地方法院95年度簡字第352號刑
    事判決宣告之有期徒刑3月，業經該院以97年度聲減字第215
    號裁定減為有期徒刑1月15日，有該院97年度聲減字第215號
    裁定、最高法院97年度台非字第504號判決及台灣高等法院
    被告前案紀錄表足稽，故檢察官聲請書所附台灣台東地方法
    院檢察署受刑人甲○○定應執行刑案件一覽表編號1宣告刑
    欄「有期徒刑3月」，應補充更正為「有期徒刑3月，已據台
    灣士林地方法院97年度聲減字第215號裁定減為有期徒刑1
    月15日」，附此敘明。（二）檢察官聲請書所附台灣台東地
    方法院檢察署受刑人甲○○定應執行刑案件一覽表編號6之
    宣告刑，雖記載有期徒刑4年，惟因該台灣高等法院96年度
    上訴字第212號判決，所宣告之有期徒刑4年，因合於減刑條
    例自首要件，經台灣高等法院以97年度聲減字第409號裁定
    減為有期徒刑2年，有台灣高等法院97年度聲減字第409號裁
    定、最高法院97年度台非字第504號判決及台灣高等法院被
    告前案紀錄表足稽，該台灣台東地方法院檢察署受刑人甲○
    ○定應執行刑案件一覽表編號6宣告刑欄「有期徒刑4年」，
    應補充更正為「有期徒刑4年，已據台灣高等法院97年度聲
    減字第409號裁定減為有期徒刑2年」，附此敘明。
三、定執行刑部分：按民國94年2月2日修正公布之刑法，已於95
    年7月1日施行，其第2條第1項規定：「行為後法律有變更者
    ，適用行為時之法律。但行為後之法律有利於行為人者，適
    用最有利於行為人之法律。」又依刑法第51條定應執行刑時
    ，裁判確定前犯數罪，其中一罪在新法施行前者，亦應為新
    舊法比較。查本件受刑人所犯如台灣台東地方法院檢察署受
    刑人甲○○定應執行刑案件一覽表編號1、2、4等3罪犯罪時
    間係在95年7月1日修正刑法施行前，有卷附判決書可稽，聲
    請人聲請定其應執行之刑，自應為新舊法之比較適用。經查
    ：修正前刑法第51條第5款規定：「宣告多數有期徒刑者，
    於各刑中之最長期以上，各刑合併之刑期以下，定其刑期。
    但不得逾20年。」修正後刑法第51 條第5款則規定：「宣告
    多數有期徒刑者，於各刑中之最長期以上，各刑合併之刑期
    以下，定其刑期。但不得逾30年。」比較修正前後之定應執
    行刑之規定，以適用修正前刑法之規定，較有利於本件受刑
    人。
四、受刑人甲○○因犯如附表所示恐嚇取財等六罪，均經判刑確
    定。其中：(一)、附表編號（下稱編號）２（詐欺罪）、３
    （施用第一級毒品罪）二罪之宣告刑，前經台灣台北地方法
    院於九十六年七月二十日以九十六年度聲減字第五六三號，
    裁定減刑，並與不得減刑之編號４（竊盜罪）一罪，定應執
    行有期徒刑二年二月確定；(二)、編號５（竊盜罪）一罪，
    經本院於九十六年九月二十七日以九十六年度東簡字第三五
    一號判決時予以減刑確定；(三)、編號６（恐嚇取財）一罪
    之宣告刑，經台灣高等法院於九十七年二月二十六日以九十
    七年度聲減字第四０九號裁定減刑，並與前經減刑之編號２
    （詐欺罪）、３（施用第一級毒品罪）、５（竊盜罪）所減
    得之刑及不得減刑之編號４（竊盜罪）等共五罪，定其應執
    行之刑四年五月各等情，有上引減刑裁定、刑事判決可稽。
    受刑人甲○○所犯編號１（持有第一級毒品罪）一罪之宣告
    刑，經台灣士林地方法院以97年度聲減字第215號裁定減刑
    ，並與前揭業經減刑之編號２（詐欺罪）、３（施用第一級
    毒品罪）、５（竊盜罪）減得之刑及不得減刑之編號４（竊
    盜罪）之宣告刑等共五罪，定其應執行有期徒刑二年五月，
    該台灣士林地方法院以97年度聲減字第215號裁定之減刑及
    定執行刑，於法並無不合。且編號６（恐嚇取財）一罪，前
    經台灣高等法院裁定減刑在案，已如前述，檢察官漏未一併
    聲請與其餘各罪減得之刑或宣告刑合併定其應執行之刑，乃
    屬未受請求之事項，台灣士林地方法院以97年度聲減字第21
    5號裁定未將之與其餘減刑、業經減刑而毋庸再行減刑及不
    得減刑之各罪所減得之刑或宣告刑，合併定其應執行之刑，
    於法自無違誤。至於前揭先後與減刑之罪合併定執行刑之各
    罪，雖曾經定其執行刑，但如再與其他裁判之刑定其執行刑
    ，前定之執行刑即當然失效，仍應以其各罪裁判所減得之刑
    或宣告刑為基礎，定其應執行之刑，台灣士林地方法院97年
    度聲減字第215號裁定原裁定自無重複裁定執行刑而違反一
    事不再理原則之情事。受刑人縱尚有未經定執行刑之罪，亦
    非不得由檢察官依刑事訴訟法第四百七十七條第一項之規定
    ，聲請法院再行裁定其執行刑（最高法院97年度台非字第50
    4號判決參照）。
五、經審核聲請人所附卷證，及上揭最高法院97年度台非字第50
    4號判決意旨，本院認本件聲請為正當，爰依刑事訴訟法第4
    77條第1項，刑法第2條第1項前段、第53條第5款、修正前刑
    法第51條第5款，裁定如主文。
中    華    民    國    98    年    8     月    5     日
                  刑事第一庭  法  官  陳義忠
以上正本證明與原本無異。
如不服本裁定，應於裁定送達後5日內向本院提出抗告狀（須附
繕本）。
「切勿逕送上級法院」
                              書記官  王希文
中    華    民    國    98    年    8     月    5     日


司法院資訊處製作；財團法人民間司法改革基金會備份。
